【裁判字號】    98,交上易,277
【裁判日期】    980423
【裁判案由】    業務過失傷害
【裁判全文】
臺灣高等法院臺中分院刑事判決       98年度交上易字第277號
上  訴  人  臺灣臺中地方法院檢察署檢察官
被      告  甲○○
                      38號
上列上訴人因被告業務過失傷害案件，不服臺灣臺中地方法院97
年度交易字第436號中華民國97年12月31日第一審判決（起訴案
號：臺灣臺中地方法院檢察署96年度偵字第23561、28152號），
提起上訴，本院判決如下：
    主  文
上訴駁回。
    犯罪事實及理由
一、本案經本院審理結果，認第一審以被告甲○○（下稱被告）
    犯刑法第二百八十四條第二項後段之業務過失致重傷罪，判
    處有期徒刑拾月，減為有期徒刑伍月，如易科罰金，以新臺
    幣壹仟元折算壹日，認事用法及量刑均無不當，應予維持，
    並引用第一審判決書記載之事實、證據及理由（如附件）。
二、經查，訊據被告坦承本案之犯罪事實，原審判決對於認定被
    告犯罪之事實已經詳為調查審酌，並說明其認定之證據及理
    由，經核均無違證據及經驗法則，自無不合。
三、檢察官上訴意旨略謂：被告於犯罪後，對告訴人丙○○不聞
    不問，未付分文及和解，其態度顯然不佳，原審判決僅判處
    被告有期徒刑拾月，減為有期徒刑伍月，顯屬過輕等語。
四、按量刑之輕重係屬事實審法院得依職權自由裁量之事項，茍
    已斟酌刑法第五十七條各款所列情狀而未逾法定刑度，即不
    得遽指為違法。且在同一犯罪事實與情節，如別無其他加重
    或減輕之原因，下級審法院量定之刑，亦無過重或失輕之不
    當情形，則上級審法院對下級審法院之職權行使，原則上應
    予尊重（最高法院八十五年度台上字第二四四六號判決參照
    ）。本件被告因犯本罪於受刑事制裁後，並未能因此免除民
    事之債務，且刑罰之目的，原非在彌補被害人之損失，本件
    原審判決於判決理由中已敘明審酌被告為從事業務之人，負
    有較一般人更高之注意義務，卻疏未注意採取必要之安全措
    施，致與被害人丙○○所騎乘之機車發生車禍而肇事，並造
    成被害人丙○○嚴重傷害，被害人丙○○精神、心理上亦因
    而受創非輕，被害人丙○○雖亦與有過失，以及告訴人所請
    求賠償金額高達3224萬4278元，然被告迄今除強制責任險之
    部分外，未為任何賠償等一切情狀，量處有期徒刑十月，減
    為有期徒刑五月，併諭知如易科罰金之折算標準。本院認為
    原審判決就其量刑之理由，顯已斟酌刑法第五十七條各款所
    列情狀而未逾法定刑度，自不得遽指為違法；參酌被告合乎
    自首之要件，復參酌刑法第二百八十四條第二項後段之業務
    過失致重傷罪之法定刑度，則原審判決之量刑尚無過輕情形
    ，本院認為亦無不當之處，並無變更原判決所量處刑度之必
    要。檢察官上訴意旨認原判決所量處之刑度過輕，難予採取
    。此外，檢察官在本院並未提出其他不利於被告之證據，本
    件檢察官之上訴為無理由，應予駁回。
據上論斷，應依刑事訴訟法第三百七十三條、第三百六十八條，
判決如主文。
本案經檢察官乙○○到庭執行職務。
中    華    民    國    98    年    4     月    23    日
            刑事第十一庭  審判長法  官    陳  朱  貴
                                法  官    郭  同  奇
                                法  官    胡  文  傑
上列正本證明與原本無異。
不得上訴。
                                書記官    蔡  嘉  萍
中    華    民    國    98    年    4    月    23     日


司法院資訊處製作；財團法人民間司法改革基金會備份。
